臺灣臺南地方法院刑事判決　　　　　　 96年度簡上字第405號
上　訴　人　甲○○
即　被　告
上列上訴人即被告因詐欺案件，不服本院於民國96年7月3日96年
度簡字第2342號簡易判決（聲請簡易判決處刑案號：96年度營偵
字第352號），提起上訴，被告於準備程序及審理中就被訴事實
為有罪之陳述，經本院管轄之第二審合議庭裁定以簡式審判程序
審理後，判決如下：
    主    文
原判決撤銷。
甲○○共同意圖為自己不法之所有，以詐術使人將本人之物交
付，累犯，處有期徒刑陸月，減為有期徒刑參月，如易科罰金，
以新臺幣壹仟元折算壹日。
    事    實
一、甲○○前分別因違反著作權法以及公共危險案件，經法院判
    處有期徒刑1年6月及6月，並定應執行刑1年10月確定，甫於
    民國93年12月31日縮刑期滿執行完畢，詎仍不知悔改，竟與
    真實姓名、年籍不詳，綽號「包子」及其所屬之詐欺集團共
    同基於意圖為自己不法所有之犯意聯絡，由甲○○提供其不
    知情友人李振耀所申辦之中華郵政股份有限公司東山東原郵
    局（局號：0000000號、帳號：007832號）帳戶，於95年10
    月間在台中市○村路上，將上開帳戶交付該綽號「包子」之
    人及其所屬之詐欺集團使用。再由該綽號「包子」之人及其
    所屬詐欺集團，於95年10月20日上午10時許，偽冒臺北地檢
    署書記官，打電話向乙○○訛稱，其銀行帳戶被冒用涉嫌詐
    欺洗錢案件，要求其依指示到便利商店之傳真機接收「法務
    部台北地檢署行政執行處執行命令」公文，要其將所有存款
    存放在同一帳戶，並申請語音轉帳，乙○○不疑有他而陷於
    錯誤，遂於同年月23日依前揭詐騙集團之指示申請語音轉帳
    功能，致乙○○帳戶內存款新台幣（下同）27萬元被轉帳至
    李振耀上揭帳戶內。嗣後該綽號「包子」之人再指示甲○○
    擔任車手，甲○○即依指示於同日自李振耀上開帳戶內提領
    前揭詐騙所得款項後交與該綽號「包子」之人，甲○○並因
    此向該綽號「包子」之人領取1萬元。
二、案經臺南縣警察局白河分局報請臺灣臺南地方法院檢察署檢
    察官偵查後聲請以簡易判決處刑。
　　理    由
一、本件係經被告於準備程序及審理時為有罪之表示，而經本院
    合議庭裁定以簡式審判程序加以審理，依刑事訴訟法第273
    條之2、第159條第2項之規定，不適用傳聞法則有關限制證
    據能力之相關規定；並得依同法第310條之2準用第454條之
    規定製作略式判決書，合先敘明。
二、訊據被告對上揭事實均坦承不諱，核與被害人乙○○、證人
    李振耀、謝阿蕙等人分別於警詢中指訴及證述之情節相符，
    並有前開東山東原郵局帳戶之開戶資料及交易明細表、被害
    人乙○○新竹國際商業銀行存摺影本、偽造之行政執行處執
    行命令等各1份在卷可稽，足認被告前開於本院之任意性自
    白，核與事實相符。故本件事證明確，被告上開共同詐欺犯
    行應堪以認定。
三、核被告所為，係犯刑法第339條第1項之詐欺取財罪。其與真
    實姓名、年籍不詳，綽號「包子」之成年男子，就上開犯行
    間，既有犯意之聯絡及行為之分擔，應論以共同正犯。又被
    告前分別因違反著作權法以及公共危險案件，經法院判處有
    期徒刑1年6月及6月，並定應執行刑1年10月確定，甫於93年
    12月31日縮刑期滿執行完畢，此有臺灣高等法院被告前案紀
    錄表1份附卷足憑，故被告前於受有期徒刑執行完畢後，5年
    內故意再犯本件有期徒刑以上之罪，應依刑法第47條第1項
    之規定論以累犯，並加重其刑。又原審認為被告犯行明確而
    予論罪科刑，固無違誤，量刑亦屬妥適，然查，本件被告上
    開犯罪時間係在96年4月24日之前，依中華民國96年罪犯減
    刑條例第2條第1項第3款之規定，乃符合減刑之要件，原審
    未予減刑，尚有未合。故本件被告上訴意旨指摘原判決量刑
    過重，雖無足可採，然原審既未依中華民國96年罪犯減刑條
    例之規定予以減刑，仍應予以撤銷。爰審酌被告素行品行不
    端、犯罪之動機、目的、手段、及提供他人之帳戶並進而擔
    任車手協助領取被害人遭詐騙之款項，以此方式共同詐欺被
    害人，嚴重危害金融交易秩序與社會治安，以及考量被告因
    本件犯罪所得之利益（1萬元）暨造成被害人之財產損失（
    約27萬元），並念及其犯後尚知坦承犯行，態度良好，以及
    檢察官之具體求刑等一切情狀，量處如主文第二項所示之刑
    ，並依中華民國96年罪犯減刑條例之規定予以減刑後，諭知
    易科罰金之折算標準，以資懲儆。至前揭東山東原郵局之存
    摺、提款卡暨密碼，非屬被告所有，且並非違禁物品，爰不
    為沒收之諭知，併此敘明。
四、據上論斷，應依刑事訴訟法第455之1第1項、第3項、第273
    之1第1項、第369條第1項前段、第364條、第299條第1項前
    段，刑法第28條、第339條第1項、第47條第1項、第41條第
    1項前段，刑法施行法第1條之1，中華民國96年罪犯減刑條
    例第2條第1項第3款、第7條，判決如主文。
本案經檢察官丙○○到庭執行職務。
中　　華　　民　　國　　96　　年　　10　　月　　30　　日
      　　　　　　刑事第十庭  審判長法　官　陳欽賢
                                    法  官  陳賢德
                                    法  官  林臻嫺
以上正本證明與原本無異。
本件不得上訴。
        　　　　　　　　　　　　　　書記官　許悉愛
中　　華　　民　　國　　96　　年　　10　　月　　30　　日
附錄本案論罪科刑法條全文：
刑法第339條第1項
意圖為自己或第三人不法之所有，以詐術使人將本人或第三人之
物交付者，處5年以下有期徒刑、拘役或科或併科1千元以下罰金
。
